# 关于前期差错更正的问题

提问人：安好 时间：2020-02-10 07:00:48
请教陈版，对于年度资产负债表日至财务报告批准报出日之间发现的报告年度前重要的前期差错是不是仍然按照《企业会计准则第 28 号——会计政策、会计估计变更和差错更正》的规定进行更正处理，视同在本期发现，不用考虑在日后期间发现这一因素？谢谢！

回答人：chenyiwei
是，视同该差错是在报告年度内发现的，经批准报出的报告年度财务报表应当是已经过更正处理的。